臺灣板橋地方法院民事判決　　　　　　　96年度勞訴字第24號
原　　　告　乙○○
訴訟代理人　李富湧律師
被　　　告　中國探針股份有限公司
法定代理人　甲○○
訴訟代理人　林永頌律師
　　　　　　黃韋齊律師
上列當事人間請求給付薪資事件，經本院於民國96年7 月17日言
詞辯論終結，判決如下：
    主  文
原告之訴駁回。
訴訟費用由原告負擔。
    事實及理由
一、原告主張：原告為被告公司最初設立時之原始股東，擁有探
    針之相關技術，迄民國92年公開上市，始終擔任被告董事長
    之職，嗣93年12月31日被告改組，原告卸下董事長職務，並
    於被告94年2 月4 日召開之第三屆第四次臨時董事會議（下
    稱系爭董事會）中，受聘為被告公司「技術顧問」，以借重
    原告專業技術方面之經驗，經被告公司董事會決議：以行政
    職聘用，雙方不簽約，薪資由管理單位提呈董事長核決，於
    下次董事會中追認（下稱系爭董事會決議）。原告亦為被告
    公司董事，參與該次會議，當場允諾，接受被告之聘任，並
    自該日起執行技術顧問職務。詎被告迄今未核薪予原告，且
    迄今未付分文薪資。依被告公司薪資標準：董事長月薪新台
    幣（下同）20至27萬元、總經理月薪10至20萬元、曾僱請日
    本技術顧問每月支薪30萬元。原告積30年經驗，一人掌控被
    告公司全部技術20年，被告所有技術人員完全由原告訓練培
    養，擔任技術顧問一職每月支薪20萬元，應屬相當。兩造間
    「技術顧問契約」（下稱系爭顧問契約）之性質屬勞務給付
    契約之一種，應依民法第民法第529 條、第530 規定，適用
    關於委任之規定。被告自94年2 月4 日起至96年2 月4 日止
    ，共計24個月未支薪給原告，爰依系爭顧問契約法律關係，
    請求被告給付薪資480 萬元（即20萬元×24）等語。聲明請
    求：被告應給付原告480 萬元及自起訴狀繕本送達被告翌日
    起至清償日止，按年息5%計算之利息。
二、被告則以：
  (一)原告主張系爭顧問契約並未成立，蓋就技術顧問應服務之內
    容、得受領之薪資等契約重要之點，兩造意思表示從未合致
    ，亦從未經管理單位提呈董事長核決。
  (二)兩造從未約定應給付原告之技術顧問薪資。被告向來聘任技
    術顧問之職位，其工作內容及核薪金額，應由管理單位製作
    敘薪單提呈董事長核決，敘薪單上會有董事長、總經理、副
    總經理、控制長、管理處等主管簽章，而原告從未經歷上述
    薪資核准之程序，兩造根本未曾約定應給付原告若干薪資。
  (三)兩造間無任何委任或僱傭關係。原告主張系爭顧問契約應適
    用關於委任之規定，然原告應先證明有何受委託處理之事務
    、何時依民法第540 條規定盡報告義務、委任關係於何時終
    止等，否則即不得依民法第548 條第1 項規定請求報酬。
  (四)退步言之，縱令系爭顧問契約成立，然原告從未實際於被告
    擔任技術顧問，根本無實際服勞務之事實，其起訴請求薪資
    ，並無理由：94年2 月4 日董事會後，原告因與鄭屹翔有股
    份買賣糾紛而雙方不合，又於94年8 月間與94年5 月25日擔
    任董事長之甲○○爆發董事會及股東會決議之重大糾紛，嗣
    更因此進行訴訟，並爆發其他爭執迄今，有鈞院94年度重訴
    字第464 號民事判決、94年度訴字第1505號民事判決、94年
    度訴字第1950號民事判決、95年度重訴字第88號民事判決、
    95年度簡字第3919號刑事簡易判決、台灣板橋地方法院檢察
    署96年度偵字第657 號不起訴處分書等可稽，故原告不可能
    實際於被告公司執行任何顧問職務。再者，原告曾於上開期
    間內，屢屢干擾董事會及股東會程序之進行，並因此衍生妨
    害自由等刑事案件，原告因此遭鈞院判刑有期徒刑6 個月，
    得易科罰金，原告復曾逃至越南躲債，以上開情形可知，原
    告無實際執行技術顧問職務之可能，亦斷無請求薪資至96
    年2 月4 日止之理。原告主張其有提供服務云云，就此自應
    負舉證責任。
  (五)原告於93年12月31日辭任董事長兼總經理後，只有履行董事
    職務，並無實際從事顧問職務，而原告另有經營探元貿易有
    限公司。94年10月20日，原告因所持有股份遭拍賣達二分之
    一以上，其董事職務已自動解任等語，資為抗辯。併答辯聲
    明：駁回原告之訴。
三、兩造不爭執事項：
  (一)原告自92年間被告公司公開上市起迄93年12月31日止期間，
    係擔任被告公司董事長，原告自94年1 月1 日起則僅擔任被
    告公司董事，於94年10月20日原告因所持有之被告公司股份
    遭拍賣達二分之一以上，其董事職位已依法當然解任。
  (二)被告公司曾於94年2 月4 日召開該公司第三屆第四次臨時董
    事會（即系爭臨時董事會）。系爭臨時董事會議事錄為真正
    。
四、爭執事項要點：
  (一)兩造間系爭顧問契約是否成立？如已成立，其性質為僱傭契
    約或委任契約？
  (二)如系爭技術顧問契約成立，原告有無實際執行技術顧問之職
    務？
  (三)如系爭技術顧問契約成立，則原告得請求被告給付之報酬應
    為若干？
五、原告主張因被告系爭董事會決議以行政職聘用原告，雙方不
    簽約，薪資由管理單位提呈董事長核決，於下次董事會中追
    認，經原告當場允諾，故兩造間系爭顧問契約成立等語，為
    被告否認，並以上開情詞置辯。經查：兩造不爭執真正之系
    爭董事會議事錄記載：「案由三：擬聘請乙○○（原告）董
    事擔任本公司技術顧問案，提請討論。說明：本公司擬聘請
    乙○○董事擔任本公司技術顧問以借重其專業技術方面之經
    驗，聘僱方式及報酬提請討論。『決議：以行政職聘用，雙
    方不簽約，薪資由管理單位提呈董事長核決，於下次董事會
    中追認。』」字樣，此有系爭董事會議事錄影本1 件附卷可
    稽，原告當時固在場與會（見該次議事錄之出席欄），惟兩
    造就系爭顧問契約是否成立，應端視兩造對於該契約必要之
    點，雙方是否意思表示已合致（參民法第153 條）。查，被
    告陳明其公司就所聘任之技術顧問，無區分等級，並提出顧
    問委任契約、技術合作契約書等影本各1 件、敘薪單影本2
    紙為憑。而系爭顧問契約非無給職，此由系爭董事會決議之
    「…，薪資由管理單位提呈董事長核決，於下次董事會中追
    認」字樣可知，故無論系爭顧問契約係屬原告所主張之僱傭
    契約或應適用委任規定之勞務給付契約，給付薪資既為系爭
    顧問契約之必要之點，原告自應舉證證明就系爭顧問契約之
    「薪資」必要之點兩造已意思表示合致。然於系爭董事會後
    ，事後並無任何已由被告管理單位將原告敘薪提呈董事長核
    決之資料，原告亦未提出已於系爭董事會後之下次董事會予
    以追認之資料，則縱於系爭董事會決議時原告在場與會，然
    對於系爭顧問契約關於薪資之該契約必要之點，原告既未能
    就該契約必要之點即薪資部分，舉證證明兩造已就必要之薪
    資該點雙方已意思表示合致，則尚難認原告主張系爭顧問契
    約業已成立等語為可採。
六、綜上，系爭顧問契約既未成立，從而，原告主張本於系爭顧
    問契約請求被告給付原告480 萬元及自起訴狀繕本送達被告
    翌日起至清償日止，按年息5%計算之利息，即非有理，應予
    駁回。
七、本件事證已臻明確，兩造其餘主張、攻擊防禦方法及聲請訊
    問之證人，經審酌後認於本判決結果不生影響，無調查必要
    ，爰不一一論述，附此敘明。
八、結論：原告之訴為無理由，依民事訴訟法第78條，判決如主
    文。
中　　華　　民　　國　　96　　年　　8 　　月　　2 　　日
                  民事第一庭    法　官　陳翠琪
以上正本係照原本作成
如對本判決上訴，須於判決送達後20日內向本院提出上訴狀
中　　華　　民　　國　　96　　年　　8 　　月　　3 　　日
                                書記官　李瑞芝
